臺灣臺中地方法院刑事判決　　　　　　　96年度易字第3922號
公　訴　人　臺灣臺中地方法院檢察署檢察官
被　　　告　甲○○
　　　　　　乙○○
　　　　　　丁○○
上列被告因賭博等案件，經檢察官提起公訴（九十六年度偵字第
四０二五號)，本院判決如下：
    主  文
甲○○共同違反未依電子遊戲場業管理條例規定辦理營利事業登
記，不得經營電子遊戲場業之規定，累犯，處有期徒刑肆月，如
易科罰金，以新臺幣壹仟元折算壹日，減為有期徒刑貳月，如易
科罰金，以新臺幣壹仟元折算壹日。扣案之電子遊戲機具「世界
盃禮品自動販賣機」貳台（含IC板貳片）及新臺幣伍佰肆拾元，
均沒收。
乙○○在公眾得出入之場所賭博財物，處罰金新臺幣陸仟元，如
易服勞役，以新臺幣壹仟元折算壹日，減為罰金新臺幣仟元，
如易服勞役，以新臺幣壹仟元折算壹日。扣案之電子遊戲機具「
世界盃禮品自動販賣機」貳台（含IC板貳片）及新臺幣伍佰肆拾
元，均沒收。
丁○○共同違反未依電子遊戲場業管理條例規定辦理營利事業登
記，不得經營電子遊戲場業之規定，處有期徒刑月，如易科罰
金，以新臺幣壹仟元折算壹日，減為有期徒刑壹月又拾伍日，如
易科罰金，以新臺幣壹仟元折算壹日。扣案之電子遊戲機具「世
界盃禮品自動販賣機」貳台（含IC板貳片）及新臺幣伍佰肆拾元
，均沒收。
    犯罪事實
一、甲○○前曾於民國九十四年間因違反電子遊戲場業管理條例
    案件，經本院於九十五年二月二十日以九十四年度中簡字第
    二五五六號判處有期徒刑三月確定，而於九十五年三月二十
    七日易科罰金執行完畢。甲○○、丁○○均明知丙○○（通
    緝中，另行審結）未依電子遊戲場業管理條例規定，向主管
    機關申請取得經營電子遊戲場業之營利事業登記，竟仍與丙○○共同基於經營電子遊戲場業及賭博之單一犯意聯絡，由
    丙○○自九十五年十二月中旬某日，在其所經營位於臺中市
    ○區○○街一段二三三號一樓「九九便利商店」之公眾得出
    入場所內，擺設賭博性電子遊戲機具「世界盃禮品自動販賣
    機」二台，並以每月新台幣（下同）二萬二千元及二萬元之
    薪資分別僱用甲○○、丁○○分別擔任店長及店員，由甲○○職司店內消費結帳、教授店員兌換十元硬幣予把玩機台之
    客人、客人把玩完畢後洗分兌換現金及客人把玩機台發生問
    題時予以解決等工作，而丁○○則職司在櫃檯擔任收銀，並
    兌換十元硬幣予把玩上開機台之客人及客人把玩完畢後洗分
    兌換現金等工作，而共同與不特定人士賭博財物，其賭法為
    ：賭客每次以新臺幣十元硬幣投入機具內開出一分，與機具
    對賭，如未押中，投入之十元則留在機具內，該賭資歸丙○○等人贏得，若押中，則可依累計之積分，由賭客向店員丁○○表示欲兌換現金後，由店員丁○○按照機台顯示之一分
    兌十元現金之比例兌換現金予賭客，以上開方式與不特定之
    人賭博財物。嗣於九十六年一月十五日下午四時許，賭客乙○○至上開店內，持所有二百元現鈔向店員丁○○換得十元
    硬幣二十枚，並先購買三十至四十元之飲料飲用後，旋將其
    餘十元硬幣投入上開賭博性電子遊戲機「世界盃禮品自動販
    賣機」機台內，把玩至同日下午五時二十八分許，以所得積
    分共二十分向丁○○請求洗分後，由丁○○兌換現金二百元
    與乙○○時，為警當場查獲，並扣得上開賭博性電子遊戲機
    「世界盃禮品自動販賣機」二台（含電子IC板二片）及賭資
    共計五百四十元（含乙○○兌換取得現金二百元及機台內之
    賭資三百四十元）。
二、案經臺中市警察局第三分局報請臺灣臺中地方法院檢察署檢
    察官偵查起訴。
    理    由
一、上開犯罪事實，迭據被告丁○○、乙○○二人於警詢、偵查
    及本院審理中供承不諱；另被告甲○○固坦承伊有於上開時
    、地擔任店長，且明知該便利商店乃未取得經營電子遊戲場
    業之營利事業登記證，猶仍在店內擺設上開電子遊戲機台供
    他人把玩，而被告丁○○乃由伊負責應徵等情不諱，惟仍矢
    口否認有何公訴人所指之犯行，辯稱；伊未曾教導被告丁○○如何就上開機台開分、洗分及兌換現金，伊乃於老闆即被
    告丙○○擺設上開機台時，即向被告丙○○表明伊不負責此
    等事務，伊僅負責店內商品之販售及人事管理，並未負責上
    開機台之任何營業部分云云。惟查：
（一）被告甲○○確曾教導店員即被告丁○○如何兌換十元硬幣
      予把玩機台之賭客，且於賭客把玩完畢後，乃以機台上所
      顯示分數之十倍比例兌換現金予賭客等情，業據被告丁○○迭次於警詢、本院行準備程序中陳稱及偵查中具結證稱
      ：「（問：有無他人授權給你可供客人賭博方式兌換商店
      遊戲機硬幣兌換？）是我商店店長甲○○授權給我，並告
      知如何和客人兌換方式十比一（十元代表一分）的洗分方
      式。甲○○於我九十五年十二月中旬到職即在商店內，告
      知我可以和客人兌換賭金。」（詳見警詢筆錄第九頁）、
      「是甲○○負責應徵及錄用我。我在偵查中所說都實在。
      甲○○只跟我講過一次說機台的分數是幾分，後面再加個
      零，這個數字是要換錢給人家，他只跟我講那一次，但那
      次甲○○跟我講得不清楚，所以後來老闆丙○○又跟我講
      一次，說如何洗分如何換錢給人家的金額，換錢的方式跟
      甲○○講的是一樣的。」（詳見本院案卷第三三頁）及「
      甲○○也有說如何換錢給客人。（問：為何剛才說甲○○
      沒有教你換錢給把玩機台客人等事情？）甲○○之前跟我
      講過一次換錢及機台洗分的方式，但我記不太清楚，丙○○才又詳細的教我一次。（問：警詢中你說十二月中旬你
      到職後，甲○○就跟你說可以讓客人兌換得分成現金等洗
      分事情，是在你一到職就講或過一陣子？）我應徵後隔天
      上班就跟我說了，那時打的人不多，所以我就不太記得，
      後來丙○○才又教我一遍。」（詳見偵查案卷第六七、六
      八頁）等語詳實，佐以被告甲○○陳稱伊確實擔任上開便
      利商店之店長，且被告丁○○應僅見過被告丙○○一次面
      等情（詳見核交案卷第八頁），堪認擔任該店店長之被告
      甲○○在負責應徵錄取被告丁○○後，而被告丁○○尚未
      見過老闆即被告丙○○之前，確已曾先行向被告丁○○說
      明業已擺設在該店內之上開機台究竟如何把玩及換錢，而
      有統籌該店內包含上開機台把玩及換現、店內收銀等所有
      事務之情，至為明確。基上，足見被告甲○○辯稱伊不負
      責上開電子遊戲機台部分云云，要屬事後卸責之詞，不足
      採信。
（二）此外，上開犯罪事實，復據被告丁○○、乙○○供承不諱
      ，且互核相符，並有扣案之電子遊戲機具「世界盃禮品自
      動販賣機」二台（含電子IC板二片）及賭資共計五百四十
      元（含乙○○兌換取得現金二百元及機台內之賭資三百四
      十元）扣案足憑，是本案事證明確，被告甲○○及丁○○
      確有與同案被告丙○○共同擺設上開機台供不特定人玩賭
      之犯行，而被告乙○○確有上開賭博犯行，均堪予認定。
二、被告甲○○及丁○○與同案被告丙○○共同擺設上開二台電
    子遊戲機具供不特定之人把玩賭博，核其等此部分所為，係
    犯刑法第二百六十六條第一項前段之賭博罪，及違反電子遊
    戲場業管理條例第十五條之規定，應依同條例第二十二條之
    規定論處。被告甲○○及丁○○均係基於單一之決意，在密
    切接近之一定時、地持續實行賭博之複次行為，依社會客觀
    通念，堪認符合一個反覆、延續性之行為觀念，在刑法評價
    上，應各僅成立「集合犯」之包括一罪。又被告甲○○及丁○○與同案被告丙○○就上開犯行間，均互有犯意聯絡及行
    為分擔，應依刑法第二十八條規定，論以共同正犯。被告甲○○及丁○○在上開店內，以一行為同時經營賭博性電子遊
    戲場業並以上開電動機具供人玩賭，而觸犯上開兩罪名，為
    想像競合犯，應從一重之違反電子遊戲場業管理條例罪論處
    。被告甲○○前曾因違反電子遊戲場業管理條例案件，經本
    院於九十五年二月二十日以九十四年度中簡字第二五五六號
    判處有期徒刑三月確定，而於九十五年三月二十七日易科罰
    金執行完畢，此有臺灣臺中地方法院檢察署刑案資料查註紀
    錄表及臺灣高等法院被告前案紀錄表在卷可按，其於受有期
    徒刑執行完畢後五年以內故意再犯本件有期徒刑以上之罪，
    為累犯，應依刑法第四十七條第一項規定加重其刑。爰分別
    審酌被告甲○○前已有二次違反電子遊戲場業管理條例之前
    科，另被告丁○○亦素行不佳，又分別擔任該店之店長及店
    員，其等以經營遊藝場擺放賭博機具之方式與他人賭博，至
    被告乙○○僅係偶然前往賭博之賭客，暨被告等人上述行為
    危害社會善良風俗，然被告丁○○、乙○○均坦承犯行之態
    度，而被告甲○○意圖矯飾卸責之犯罪後態度等一切情狀，
    分別量處如主文所示之刑，並就被告甲○○、丁○○部分分
    別諭知易科罰金折算標準，而就被告乙○○部分依刑法第四
    十二條第三項規定諭知易服勞役之折算標準。又本件被告甲○○、丁○○及乙○○犯罪之時間，均係在九十六年四月二
    十四日以前，所犯符合中華民國九十六年罪犯減刑條例所定
    之減刑條件，應依該減刑條例第二條第一項第三款之規定，
    各減其宣告刑二分之一，並就所減得之刑，分別諭知易科罰
    金及易服勞役之折算標準。至扣案之電子遊戲機具「世界盃
    禮品自動販賣機」二台（含電子IC板二片）為當場賭博之器
    具；另扣案之機台內賭資三百四十元（均為硬幣），則係在
    賭檯處之財物；而扣案之現金紙鈔二百元，則為被告即賭客
    乙○○在兌換現金處兌換，而遭警當場查獲之財物，業據被
    告丁○○及乙○○自承在卷，均應依刑法第二百六十六條第
    二項之規定宣告沒收之。
三、公訴意旨另以：被告甲○○及丁○○係基於共同意圖營利之
    犯意聯絡，聚眾賭博，經營上開電子遊藝場，因認被告甲○○及丁○○另涉犯刑法第二百六十八條之意圖營利聚眾賭博
    罪嫌。然按犯罪事實應依證據認定之，無證據不得認定其犯
    罪事實，又不能證明被告犯罪或其行為不罰者，應諭知無罪
    之判決，刑事訴訟法第一百五十四條第二項及第三百零一條
    第一項分別定有明文。惟按刑法第二百六十六條第一項所處
    罰者，為賭博行為；同法第二百六十八條所處罰者，為供給
    賭博場所或聚眾賭博行為。而刑法第二百六十六條第一項係
    以自己參與賭博行為，為其構成要件；同法第二百六十八條
    則以供給他人賭博場所或聚眾賭博行為，藉以獲取利益，而
    非僅單純從事賭博之行為。而一般店家擺設電動賭博機具供
    人投幣玩樂，縱依該機器之設計結構，其店家之勝率較高，
    惟其輸贏之或然率仍屬不確定，其性質係以該機器代替自己
    ，與人在公眾得出入之場所賭博，與意圖營利供給賭博場所
    或聚眾賭博，係由他人賭博不同，且擺設電動賭博機具供人
    玩樂，店家仍係憑偶然之機率以決定財物之得喪，並無何從
    中抽取金錢圖利之情形，與刑法第二百六十八條意圖營利之
    要件尚屬有間。經查，被告甲○○及丁○○均未曾陳述經營
    前開電子遊藝場，而向客人收取場地費或抽頭費等情，是被
    告甲○○及丁○○顯係利用賭博性電子遊戲機不確定之輸贏
    機率，與不特定之賭客賭博財物，並以該賭博性電子遊戲機
    出現之偶然事實決定勝負，性質上係利用賭博性電子遊戲機
    ，與不特定之賭客對賭，被告甲○○及丁○○本身即具賭客
    之身分，而屬普通賭博罪之對向犯，是以被告甲○○及丁○○就擺設賭博性電子遊戲機，尚無何營利意圖。次查，電動
    賭博機具縱使經由IC板程式設計，為店主利益預留一定之得
    勝機率，經營者得勝之或然率較高，但仍具賭博射倖性之特
    徵，店主於當下與賭客對賭時仍有輸錢之可能，尚難認有何
    營利之意圖（即店主對賭時並非一定有利可圖），不能因長
    久機率累積之結果，該電動賭博機具必然贏錢，即認店主應
    構成刑法第二百六十八條之罪責，是被告甲○○及丁○○二
    人在公眾得出入之場所，擺設電子遊戲機具二台，並以該電
    子遊戲機充作電動賭博機具，係以該機器代替被告，與人在
    公眾得出入之場所賭博，與刑法第二百六十八條意圖營利供
    給賭博場所或聚眾賭博之構成要件不符，尚難依該罪相繩。
    此外，亦查無其他積極證據足資證明被告甲○○及丁○○二
    人有從中抽取金錢圖利，就此部分原應為被告甲○○及丁○○二人均無罪之諭知，惟公訴意旨認被告甲○○及丁○○二
    人就此部分之罪嫌，與上開經論罪科刑之普通賭博罪，均有
    想像競合犯之裁判上一罪關係，爰不另為無罪之諭知。
據上論斷，應依刑事訴訟法第二百九十九條第一項前段，電子遊
戲場業管理條例第二十二條，刑法第十一條前段、第二十八條、
第二百六十六條第一項前段、第二項、第五十五條、第四十七條
第一項、刑法第四十一條第一項前段、第四十二條第三項前段，
刑法施行法第一條之一第一項、第二項前段，中華民國九十六年
罪犯減刑條例第二條第一項第三款、第七條、第九條，判決如主
文。
中　　華　　民　　國　　96　　年　　10　　月　　31　　日
            刑事第四庭    法　官　許 惠 瑜
以上正本證明與原本無異。
如不服本判決，應於收受送達後10日內向本院提出上訴書狀（應
敘述具體理由並附繕本）。
上訴書如未敘述理由，應於上訴期間屆滿後20日內補提理由書於
本院。
                          書記官  陳 佳 君
中　　華　　民　　國　　96　　年　　10　　月　　31　　日
附錄本案論罪科刑法條全文：
電子遊戲場業管理條例第15條
未依本條例規定辦理營利事業登記者，不得經營電子遊戲場業。
電子遊戲場業管理條例第22條
違反第十五條規定者，處行為人一年以下有期徒刑、拘役或科或
併科新臺幣五十萬元以上二百五十萬元以下罰金。
刑法第266條
在公共場所或公眾得出入之場所賭博財物者，處一千元以下罰金
。但以供人暫時娛樂之物為賭者，不在此限。
當場賭博之器具與在賭檯或兌換籌碼處之財物，不問屬於犯人與
否，沒收之。
